臺灣新北地方法院民事裁定　　　　　　　 110年度司字第79號
聲　請　人　黃詠涵　
　
上列聲請人因聲請選派銪晟精密工業有限公司清算人事件，本院
裁定如下：
    主  文
聲請駁回。
聲請程序費用新臺幣壹仟元由聲請人負擔。
    理  由
一、聲請意旨略以：聲請人為銪晟精密工業有限公司（下稱銪晟
    公司）之債權人，銪晟公司經主管機關命令解散，至今未向
    法院申報清算人，主要為銪晟公司股東有黃坤浩、陳宥蓁，
    雙方股權各50% ，依公司法該2 人為法定清算人，其中陳宥
    蓁為銪晟公司前負責人且管理編制公司帳務，其平日不記帳
    且申報營所稅不實，另以其妻名義設立飛鈺精密工業有限公
    司（下稱飛鈺公司）向銪晟公司進貨銷給銪晟公司之原客戶
    ，除竊佔銪晟公司客戶名單，並將本應賺得之利潤轉給飛鈺
    公司所有，至今飛鈺公司尚積欠銪晟公司貨款達新臺幣100
    多萬元，陳宥蓁如擔任清算人定會拖延且不將此貨款收回，
    嚴重損害聲請人權益，故懇請法院排除陳宥蓁之法定清算人
    地位，改由黃坤浩獨任法定清算人等語。
二、按有限公司之清算，以全體股東為清算人，但本法或章程另
    有規定或經股東決議，另選清算人者，不在此限；不能依第
    79條規定定其清算人時，法院得因利害關係人之聲請，選派
    清算人，此為公司法第113 條準用第79條、第81條規定即明
    。準此，僅有不能依公司法第79條規定定其清算人者，始得
    依同法第81條規定，由法院選派清算人。
三、經查，銪晟公司業經新北市政府以民國109 年11月20日新北
    府經司字第1098102093號函廢止登記，有其公司變更登記表
    在卷可稽，依公司法第26條之1 準用第24條規定應行清算。
    又銪晟公司並無另選任清算人，依公司法第113 條準用第79
    條規定，應以全體股東即黃坤浩、陳宥蓁為清算人。聲請人
    雖主張陳宥蓁就銪晟公司之帳務製作不實，且有以其配偶名
    義設立飛鈺公司，致使銪晟公司受有損害云云，並提出銪晟
    公司資產負債表、買受人為飛鈺公司之統一發票等件為佐，
    然前開資料無法逕認與陳宥蓁有關，亦無法得知飛鈺公司有
    向銪晟公司進貨出售予銪晟公司客戶之事實，況此等事由亦
    非陳宥蓁有不能行使其清算人職務之情。從而，銪晟公司並
    無不能依公司法第79條規定定其清算人，聲請人聲請為銪晟
    公司選派清算人，於法不合，應予以駁回。
四、依非訟事件法第24條、第19條、民事訴訟第95條、第78條規
    定，裁定如主文。
中    華    民    國   110    年    10    月    26    日
                  民事第四庭    法  官  莊佩頴
以上正本係照原本作成
如對本裁定抗告須於裁定送達後10日內向本院提出抗告狀，並應
繳納抗告費新臺幣1,000元整。
中    華    民    國   110    年    10    月    26    日
                            書記官  李瑞芝